# 研发支出是否可以形成有形资产

提问人：23914245 时间：2018-05-07 19:04:23
陈版您好，我公司要生产新产品，我们自行研制产品生产设备。如果设备研制失败，之前的投入是否可以费用化。如果成功了，设备是否可以转固。我看了CPA会计教材，资本化的研发费最终只能计入无形资产，没有转固的。如果不能转固，那是否只能当做自行建造固定资产。

回答人：chenyiwei
从你说的情况看，该项设备试制很可能不会形成单独可识别和可计量的专利、非专利技术等无形资产？以设备作为研发成果载体的情形，基本核算原则也是参照无形资产准则的规定，合理区分研究阶段和开发阶段，以及合理确定资本化的开始时点。在设备研制成功后，应将资本化的研发支出转入固定资产价值。

提问人：23914245 时间：2018-05-08 18:29:07
谢谢您，您的理解是对的：该项设备的研发不能形成专利、非专利技术等无形资产，最终形成的只是一台设备，所以按照您的解释，我们可以将资本化时点后的研发费用直接转固，对吗。

回答人：chenyiwei
可以这样理解。